臺灣高雄地方法院刑事判決　　　　　 99年度交簡上字第318號
上　訴　人
即　被　告　石輝龍
上列被告因公共危險案件，不服本院簡易庭民國99年11月15日99
年度交簡字第2246號第一審刑事簡易判決（起訴案號：臺灣高雄
地方法院檢察署99年度偵字第26080 號），提起上訴，本院管轄
之第二審合議庭判決如下：
    主  文
上訴駁回。
    事  實
一、石輝龍於民國99年8 月5 日21時許，在高雄市仁武區燈塔附
    近飲用啤酒後，已達不能安全駕駛動力交通工具之程度，且
    明知服用酒類，不能安全駕駛動力交通工具者，不得駕駛動
    力交通工具，仍於飲酒後駕駛車號045 －YA號營業小客車離
    開，於隔日凌晨5 時許，駕駛上開營業小客車沿高雄市前鎮
    區○○○路北往南方向，接近正勤路口處時，因不勝酒力，
    將該車輛停駛於該路之內側快車道上，趴睡於駕駛座之方向
    盤上，為警發現後，於同日凌晨5 時49分許測試其呼氣酒精
    濃度為每公升1.00毫克（mg/l）而查獲。
二、案經高雄市政府警察局前鎮分局報告臺灣高雄地方法院檢察
    署檢察官偵查後聲請簡易判決處刑。
    理  由
一、證據能力之審查：按被告以外之人於審判外之陳述，雖不符
    前4條（即刑事訴訟法第159條之1至159條之4 ）之規定，而
    經當事人於審判程序同意作為證據，法院審酌該言詞陳述或
    書面陳述作成時之情況，認為適當者，亦得為證據。當事人
    、代理人或辯護人於法院調查證據時，知有第159條第1項不
    得為證據之情形，而未於言詞辯論終結前聲明異議者，視為
    有前項之同意，刑事訴訟法第159條之5定有明文。本件所援
    引之以下各項證據（詳後述），其中屬於傳聞證據部分，因
    被告石輝龍及檢察官均表示同意作為證據使用（見本院交簡
    上卷第20頁第12行、第16行），本院審酌該等證據作成時之
    狀況，並無違法取證之情事，且無不宜作為證據之情形，依
    前開說明，爰認均有證據能力，合先敘明。
二、訊據被告石輝龍否認有何服用酒類不能安全駕駛動力交通工
    具而駕駛之犯行，辯稱：從仁武喝完酒後，就開計程車離開
    ，並載人到高雄市○○區○○街、武仁街，之後再載朋友在
    高雄市繞了一圈，還有請他開車，不知道朋友何時下車。但
    是到中華五路、正勤路口時，不確定是否是自己開車，被叫
    起來後，才知道車子停在那邊。伊有睡眠障礙多年。且警察
    沒有告知酒精濃度測試器係檢驗合格等語。經查：
（一）被告於99年8月5日21時許，在高雄市仁武區燈塔附近飲用
      啤酒後，駕駛車號045－YA號營業小客車離開；99年8 月6
      日凌晨5 時許，上開營業小客車停放在中華五路接近正勤
      路口處，被告為警發現時，係趴睡在該車駕駛座方向盤上
      ，嗣警於同日凌晨5 時49分許測試其呼氣酒精濃度為每公
      升1.00毫克（mg/l）等情，業據被告坦白承認（見本院交
      簡上字卷第19頁背面第19行至第21行、第36頁背面倒數第
      1行至第37頁第2行）。核與證人即查獲員警吳僑昇於偵訊
      及本院審理時證述內容（詳下述）大致相符。此外，復有
      職務報告、被告之酒精濃度測試值紀錄紙、照片、高雄市
      政府警察局舉發違反道路交通管理事件通知單影本、刑法
      第185條之3案件測試觀察紀錄表在卷可憑（警卷第1 頁至
      第5 頁）。故此部分事實，堪信為真實。
（二）證人吳僑昇於偵訊及本院審理中證述：案發當時在派出所
      裡值勤，經巡邏員警通報，伊拿酒測器到現場時，巡邏員
      警已將被告拉出車外，被告便躺在兩向快車道中間的分隔
      島上，當時被告車子停在中華路靠近兩向快車道中間分隔
      島旁的內向快車道上，距離路口大約10至15公尺，車子引
      擎還在發動中，被告當場有嘔吐（見偵卷第14頁第7 行至
      第13行、本院交簡上字卷第34頁背面第1行至第6行、第18
      行至第29行）等語。而證人吳僑昇為值勤員警，和被告素
      不相識，亦無證據可認2 人有何仇怨，證人吳僑昇實無動
      機誣陷被告，且無使自己陷於誣告罪責之可能，其證述之
      內容無何瑕疵之情形下，當足以採信。99年8月6日凌晨5
      時許，警方發現被告上開車輛停放在中華五路接近正勤路
      口處，且被告在該車內之駕駛座方向盤上趴睡，經證人吳
      僑昇證述，當時被告有嘔吐，且躺在兩向快車道中間的分
      隔島上，經警測試其呼氣酒精濃度為每公升1.00毫克（
      mg/l），復有刑法第185條之3案件測試觀察紀錄表及被告
      之酒精濃度測試值紀錄紙（見警卷第2頁、第4頁）在卷可
      佐，可認當時被告確已因不勝酒力，意識不清，已達不能
      安全駕駛動力交通工具之程度。而被告既坦承曾於上開時
      、地飲用啤酒，且其飲酒離開後，至為警查獲時，手機雙
      向通聯紀錄之基地台位置係從高雄市苓雅區、前金區、新
      興區至前鎮區等情，亦有中華電信資料查詢（見本院交簡
      上卷第27頁至第28頁）在卷可查，可認定被告飲酒後，其
      位置確係從駕車離開時之高雄市仁武區移至遭警查獲時之
      高雄市前鎮區。被告雖辯稱：有請朋友開車，到中華五路
      、正勤路口時，不確定是否自己開車等語。惟若被告所辯
      屬實，在被告已因喝酒而暈醉之情形下，其朋友開車載送
      被告，焉有可能在凌晨時分，在危險之快車道上逕自離去
      ，置被告於易遭危險之狀態下而不顧，且在朋友載送之情
      形下，被告應係乘坐於該車之後座或副駕駛座，然被告遭
      查獲時卻係在駕駛座方向盤上昏睡，可認被告所辯實與常
      情不符。
（三）至被告辯稱：警察沒有告知酒精濃度測試器係檢驗合格等
      語。經證人吳僑昇於本院審理時證述：酒測器有定期檢測
      ，亦經檢驗完畢，依酒測標準程序，警方不需告知酒測器
      經檢驗合格（見本院交簡上字卷第35頁第18行至第22行）
      等語。證人吳僑昇之證述無誣陷被告之虞，已如上述，是
      依證人吳僑昇之證述，本件酒測之儀器確屬正常，酒測之
      程序亦合於規定，被告此部分所辯，為無理由。另被告辯
      稱：有睡眠障礙多年等語。然縱被告真有睡眠障礙，但被
      告遭警查獲時，有嘔吐之情形，且躺在兩向快車道中間的
      分隔島上，經警測試其呼氣酒精濃度為每公升1.00毫克（
      mg/l），已達不能安全駕駛動力交通工具之程度，前已詳
      述，可認被告不能安全駕駛動力交通工具之原因乃係因飲
      酒，和睡眠障礙無關。
（四）本院審酌上開情形，被告於上開時、地飲用啤酒後，曾離
      開仁武區移至前鎮區，且為警查獲時，被告之上開車輛停
      駛於快車道，且被告係趴睡於車內之駕駛座方向盤上，可
      認定被告確於飲酒後，已達不能安全駕駛動力交通工具之
      程度，仍駕駛上開車輛。本件事證明確，被告犯行已堪認
      定，應依法論科。
三、核被告所為，係犯刑法第185條之3之不能安全駕駛動力交通
    工具罪。原審援引刑法第185條之3、第41條第1 項前段、刑
    法施行法第1條之1等規定，並審酌被告在酒後呼氣酒精濃度
    高達每公升1.00毫克，已達不能安全駕駛之狀態下，貿然駕
    駛營業小客車上路，對其他用路人之安全構成極大威脅，行
    為殊非可取，且因不勝酒力而於行駛在快車道時，突然停駛
    並趴睡於方向盤上，復審酌其犯後未能坦承犯行，態度難謂
    良好，另兼衡其犯罪動機、生活狀況、智識程度，及幸未肇
    事等一切情狀，量處有期徒刑3月，並諭知新臺幣1,000元折
    算1 日之易科罰金折算標準，認事用法並無違法或不當之處
    。被告以否認犯罪為由，提起本件上訴，為無理由，應予駁
    回。
據上論斷，應依刑事訴訟法第455 條之1 第1 項、第3 項、第36
8 條，判決如主文。
本案經檢察官張志杰到庭執行職務。
中    華    民    國  100     年     3    月    11    日
            刑事第四庭    審判長法  官  方百正
                                法  官  謝文嵐
                                法  官  郭任昇
以上正本證明與原本無異。
不得上訴。
中    華    民    國  100    年    3     月    11     日
                                書記官  葉玉芬
附錄本案論罪科刑法條全文
刑法第185條之3
服用毒品、麻醉藥品、酒類或其他相類之物，不能安全駕駛動力
交通工具而駕駛者，處1 年以下有期徒刑、拘役或科或併科15萬
元以下罰金。